* Simulación Circuito Amplificador Operacional de dos etapas
* Universidad Nacional de Colombia 2016
* CMOS Analógico
* Grupo Jorge Garzón, Esteban Iafrancesco A

Vdd_1 Vdd_1 0 DC 2.75 AC 0
Vss_1 Vss_1 0 DC -2.75 AC 0

Vin2_1 vinM1_1 0 DC 0 AC 0
////////////------////////////////////
*Circuito del amplificador operacional de dos etapas
MM1_A_1 sourceM1_1 vinM1_1 drainM1_1 Vss_1 nmosG L=1.6U W=4U AS=22.773P AD=14.72P PS=19.2U PD=12.32U
MM1_B_1 drainM1_1 vinM1_1 sourceM1_1 Vss_1 nmosG L=1.6U W=4U AS=14.72P AD=22.773P PS=12.32U PD=19.2U
MM2_A_1 drainM2_1 vinM2_1 sourceM1_1 Vss_1 nmosG L=1.6U W=4U AS=14.72P AD=23.947P PS=12.32U PD=19.733U
MM2_B_1 sourceM1_1 vinM2_1 drainM2_1 Vss_1 nmosG L=1.6U W=4U AS=23.947P AD=14.72P PS=19.733U PD=12.32U
MM3_A_1 Vdd_1 drainM1_1 drainM1_1 Vdd_1 pmosG L=1.6U W=4.4U AS=22.773P AD=22.937P PS=19.2U PD=13.657U
MM3_B_1 drainM1_1 drainM1_1 Vdd_1 Vdd_1 pmosG L=1.6U W=4.4U AS=22.937P AD=22.773P PS=13.657U PD=19.2U
MM3_C_1 Vdd_1 drainM1_1 drainM1_1 Vdd_1 pmosG L=1.6U W=4.4U AS=22.773P AD=22.937P PS=19.2U PD=13.657U
MM3_D_1 drainM1_1 drainM1_1 Vdd_1 Vdd_1 pmosG L=1.6U W=4.4U AS=22.937P AD=22.773P PS=13.657U PD=19.2U
MM4_A_1 drainM2_1 drainM1_1 Vdd_1 Vdd_1 pmosG L=1.6U W=4.4U AS=22.937P AD=23.947P PS=13.657U PD=19.733U
MM4_B_1 Vdd_1 drainM1_1 drainM2_1 Vdd_1 pmosG L=1.6U W=4.4U AS=23.947P AD=22.937P PS=19.733U PD=13.657U
MM4_C_1 drainM2_1 drainM1_1 Vdd_1 Vdd_1 pmosG L=1.6U W=4.4U AS=22.937P AD=23.947P PS=13.657U PD=19.733U
MM4_D_1 Vdd_1 drainM1_1 drainM2_1 Vdd_1 pmosG L=1.6U W=4.4U AS=23.947P AD=22.937P PS=19.733U PD=13.657U
MM5_1 Vss_1 vbiasM5_1 sourceM1_1 Vss_1 nmosG L=1.6U W=3.2U AS=14.72P AD=18.304P PS=12.32U PD=13.6U
MM6_1_1 Vdd_1 drainM2_1 vout_1 Vdd_1 pmosG L=1.6U W=8U AS=28.48P AD=22.937P PS=17.467U PD=13.657U
MM6_2_1 vout_1 drainM2_1 Vdd_1 Vdd_1 pmosG L=1.6U W=8U AS=22.937P AD=28.48P PS=13.657U PD=17.467U
MM6_3_1 Vdd_1 drainM2_1 vout_1 Vdd_1 pmosG L=1.6U W=8U AS=28.48P AD=22.937P PS=17.467U PD=13.657U
MM6_4_1 vout_1 drainM2_1 Vdd_1 Vdd_1 pmosG L=1.6U W=8U AS=22.937P AD=28.48P PS=13.657U PD=17.467U
MM6_5_1 Vdd_1 drainM2_1 vout_1 Vdd_1 pmosG L=1.6U W=8U AS=28.48P AD=22.937P PS=17.467U PD=13.657U
MM6_6_1 vout_1 drainM2_1 Vdd_1 Vdd_1 pmosG L=1.6U W=8U AS=22.937P AD=28.48P PS=13.657U PD=17.467U
MM6_7_1 Vdd_1 drainM2_1 vout_1 Vdd_1 pmosG L=1.6U W=8U AS=28.48P AD=22.937P PS=17.467U PD=13.657U
MM6_8_1 vout_1 drainM2_1 Vdd_1 Vdd_1 pmosG L=1.6U W=8U AS=22.937P AD=28.48P PS=13.657U PD=17.467U
MM6_9_1 Vdd_1 drainM2_1 vout_1 Vdd_1 pmosG L=1.6U W=8U AS=28.48P AD=22.937P PS=17.467U PD=13.657U
MM6_10_1 vout_1 drainM2_1 Vdd_1 Vdd_1 pmosG L=1.6U W=8U AS=22.937P AD=28.48P PS=13.657U PD=17.467U
MM6_11_1 Vdd_1 drainM2_1 vout_1 Vdd_1 pmosG L=1.6U W=8U AS=28.48P AD=22.937P PS=17.467U PD=13.657U
MM6_12_1 vout_1 drainM2_1 Vdd_1 Vdd_1 pmosG L=1.6U W=8U AS=22.937P AD=28.48P PS=13.657U PD=17.467U
MM6_13_1 Vdd_1 drainM2_1 vout_1 Vdd_1 pmosG L=1.6U W=8U AS=28.48P AD=22.937P PS=17.467U PD=13.657U
MM6_14_1 vout_1 drainM2_1 Vdd_1 Vdd_1 pmosG L=1.6U W=8U AS=22.937P AD=28.48P PS=13.657U PD=17.467U
MM6_15_1 Vdd_1 drainM2_1 vout_1 Vdd_1 pmosG L=1.6U W=8U AS=28.48P AD=22.937P PS=17.467U PD=13.657U
MM6_16_1 vout_1 drainM2_1 Vdd_1 Vdd_1 pmosG L=1.6U W=8U AS=22.937P AD=28.48P PS=13.657U PD=17.467U
MM6_17_1 Vdd_1 drainM2_1 vout_1 Vdd_1 pmosG L=1.6U W=8U AS=28.48P AD=22.937P PS=17.467U PD=13.657U
MM6_18_1 vout_1 drainM2_1 Vdd_1 Vdd_1 pmosG L=1.6U W=8U AS=22.937P AD=28.48P PS=13.657U PD=17.467U
MM6_19_1 Vdd_1 drainM2_1 vout_1 Vdd_1 pmosG L=1.6U W=8U AS=28.48P AD=22.937P PS=17.467U PD=13.657U
MM6_20_1 vout_1 drainM2_1 Vdd_1 Vdd_1 pmosG L=1.6U W=8U AS=22.937P AD=28.48P PS=13.657U PD=17.467U
MM7_A_1 vout_1 vbiasM5_1 Vss_1 Vss_1 nmosG L=1.6U W=4.8U AS=18.304P AD=28.48P PS=13.6U PD=17.467U
MM7_B_1 Vss_1 vbiasM5_1 vout_1 Vss_1 nmosG L=1.6U W=4.8U AS=28.48P AD=18.304P PS=17.467U PD=13.6U
MM7_C_1 Vss_1 vbiasM5_1 vout_1 Vss_1 nmosG L=1.6U W=4.8U AS=28.48P AD=18.304P PS=17.467U PD=13.6U
MM7_D_1 vout_1 vbiasM5_1 Vss_1 Vss_1 nmosG L=1.6U W=4.8U AS=18.304P AD=28.48P PS=13.6U PD=17.467U

Cl_1 vout_1 0 10p
Cc_1 vout_1 drainM2_1 5.28e-13
////////////------////////////////////
*Circuito del multiplicador beta

MMB1_A_1 vbiasM5_1 vbiasM5_1 Vss_1 Vss_1 nmosG L=1.6U W=4U AS=32.267P AD=20.8P PS=20.8U PD=18.4U
MMB1_B_1 vbiasM5_1 vbiasM5_1 Vss_1 Vss_1 nmosG L=1.6U W=4U AS=20.8P AD=32.267P PS=18.4U PD=20.8U
MMB2_A_1 drainMB2_1 vbiasM5_1 RBref_1 Vss_1 nmosG L=1.6U W=8U AS=25.6P AD=41.8P PS=14.4U PD=26.2U
MMB2_B_1 drainMB2_1 vbiasM5_1 RBref_1 Vss_1 nmosG L=1.6U W=8U AS=41.8P AD=25.6P PS=26.2U PD=14.4U
MMB2_C_1 drainMB2_1 vbiasM5_1 RBref_1 Vss_1 nmosG L=1.6U W=8U AS=25.6P AD=41.8P PS=14.4U PD=26.2U
MMB2_D_1 drainMB2_1 vbiasM5_1 RBref_1 Vss_1 nmosG L=1.6U W=8U AS=41.8P AD=25.6P PS=26.2U PD=14.4U
MMB3_A_1 vbiasM5_1 drainMB2_1 Vdd_1 Vdd_1 pmosG L=1.6U W=6U AS=26.4P AD=32.267P PS=14.8U PD=20.8U
MMB3_B_1 vbiasM5_1 drainMB2_1 Vdd_1 Vdd_1 pmosG L=1.6U W=6U AS=32.267P AD=26.4P PS=20.8U PD=14.8U
MMB3_C_1 vbiasM5_1 drainMB2_1 Vdd_1 Vdd_1 pmosG L=1.6U W=6U AS=26.4P AD=32.267P PS=14.8U PD=20.8U
MMB3_D_1 vbiasM5_1 drainMB2_1 Vdd_1 Vdd_1 pmosG L=1.6U W=6U AS=32.267P AD=26.4P PS=20.8U PD=14.8U
MMB4_A_1 drainMB2_1 drainMB2_1 Vdd_1 Vdd_1 pmosG L=1.6U W=6U AS=41.8P AD=26.4P PS=26.2U PD=14.8U
MMB4_B_1 drainMB2_1 drainMB2_1 Vdd_1 Vdd_1 pmosG L=1.6U W=6U AS=26.4P AD=41.8P PS=14.8U PD=26.2U
MMB4_C_1 drainMB2_1 drainMB2_1 Vdd_1 Vdd_1 pmosG L=1.6U W=6U AS=41.8P AD=26.4P PS=26.2U PD=14.8U
MMB4_D_1 drainMB2_1 drainMB2_1 Vdd_1 Vdd_1 pmosG L=1.6U W=6U AS=26.4P AD=41.8P PS=14.8U PD=26.2U
RBref_1 RBref_1 RBref2_1 4639.185118907534


VRBref_1 RBref2_1 Vss_1 DC 0 AC 0
////////////------////////////////////

*Fuente AC en vinM1_1
Vinac_1 vinM2_1 0 sin(0 0.0001 1k) dc=0 ac=0.0001

* Modelos para tecnología 0.8u < L < 200u 10u < W < 10000u  Vdd=2.5V (Allen)
* lambda cambia de acuerdo con la longitud del canal
* nMOS: lambda=0.04 para L=1u y lambda=0.01 para L=2u
* pMOS: lambda=0.05 para L=1u y lambda=0.01 para L=2u

.model nmosG nmos level=2
+ vto = 0.7 kp = 110e-6 gamma = 0.4 phi = 0.7
+ tox = 14e-9 cj = 770e-6 cjsw = 380e-12 mj = 0.5 mjsw = 0.38
+ cgso = 220e-12 cgdo = 220e-12 cgbo = 700e-12
+ lambda = 0.04

.model pmosG pmos level=2
+ vto = -0.7 kp = 50e-6 gamma = 0.57 phi = 0.8
+ tox = 14e-9 cj = 560e-6 cjsw = 350e-12 mj = 0.5 mjsw = 0.35
+ cgso = 220e-12 cgdo = 220e-12 cgbo = 700e-12
+ lambda = 0.05

.control
set temp = 27
set tnom = 27
set color0 =white
set color1=black
op
show all

*Ganacia en AC barrido en frecuencia vout/vin AC
ac dec 10 1 10ghz

*Ganancia en decibeles
plot db(mag(v(vout_1))/mag(v(vinm2_1)))
*Ganancia en magnitud V/V
*plot mag(v(vout_1))/mag(v(vinm2_1))
*phase plot vout_1/vin
plot ph(v(vout_1)/v(vinm2_1))*360/(2*pi)

*Transitorio
tran .00001s .01s
*Potencia discipada en el circuito (Vdd_1-Vss_1)*Itotal
plot v(vdd_1,vss_1)*vss_1#branch
.endc
